【裁判字號】    95,訴,2678
【裁判日期】    951219
【裁判案由】    毒品危害防制條例
【裁判全文】
臺灣臺中地方法院刑事判決              95年度訴字第2678號
公  訴  人  臺灣臺中地方法院檢察署檢察官
被      告  丙○○
                    （現於臺灣臺中戒治所戒治中）
指定辯護人  本院公設辯護人乙○○
上列被告因毒品危害防制條例案件，經檢察官提起公訴（95年度
偵字第6720號），本院判決如下：
    主    文
丙○○共同製造第二級毒品，處有期徒刑拾貳年，併科罰金新臺
幣壹佰萬元，罰金如易服勞役，以罰金總額與陸個月之日數比例
折算。扣案如附表編號1之A2至A5、編號2所示之甲基安非他命，
均沒收銷燬之；如附表編號1之A1、編號3至14所示材料、器具，
均沒收之。
    事   實
一、丙○○曾因肅清煙毒條例案件，經法院判處應執行有期徒刑
    12年確定，於90年3月9日縮短刑期假釋出監，假釋期滿日為
    96年8月27日，於假釋中仍不知悔改，明知甲基安非他命為
    毒品危害防制條例第2條第2項第2款所稱之第2級毒品，不得
    製造，即與姓名年籍不詳，綽號「阿川」之成年男子，共同
    基於加工製造第2級毒品甲基安非他命之犯意聯絡，由「阿
    川」交付附表所示加工製造甲基安非他命所用之材料及器具
    後，並由丁○○提供其位於臺中市○區○○○路682號之住
    處予丙○○居住，丙○○即自95年3月19日起，在前開住處
    內，以附表編號1所示之材料混合後，倒在水中以瓦斯爐燃
    煮溶解，再以木炭粉混合以除去雜質後，將前開液體倒入漏
    斗經由漏斗過濾倒在容器中，並放入冰箱內進行結晶步驟以
    完成甲基安非他命結晶品，惟尚未完成結晶，即經警於95年
    3 月24日13時許，持本院核發之搜索票，至前址查獲，並扣
    得附表所示之物。
二、案經臺中縣警察局霧峰分局報告臺灣臺中地方法院檢察署檢
    察官偵查起訴。
    理    由
壹、證據能力部分：
    按被告以外之人於審判中因所在不明，而無法傳喚或傳喚不
    到者，其於司法警察調查中所為之陳述，經證明具有可信之
    特別情況，且為證明犯罪事實之存否所必要者，得為證據，
    刑事訴訟法第159條之3第3款著有明文。而所謂傳喚不到者
    ，須具有相當程度之持續性，證明之形式為自由證明，現今
    實務上作法係依先前筆錄所記載之居住地送達，如無法送達
    ，則可透過囑警調查或函詢戶籍資料為其是否所在不明之立
    證。經查，證人丁○○於警詢筆錄中留存之居住地為臺中市
    南區○○○路682號，戶籍地則為雲林縣虎尾鎮大庄3號，經
    本院於審理中依其居住地址為送達，為寄存送達，再命警多
    次前往上開居住地址及戶籍地拘提，均無法拘提到案，亦無
    另案在監在押情形，此有本院送達證書、戶籍查詢資料、拘
    提報告書、法務部在監在押資料表等在卷可稽（本院卷第38
    、第76頁、第77頁、第82頁、第105頁、第109頁）。而證人
    丁○○其於警詢中之供述，係在自由意識下所為，且警詢時
    離案發時間較近，記憶鮮明，應無誤記情形，具有可信之特
    別情況，又為證明犯罪事實存否所必要，依首揭條文規定，
    證人丁○○警詢中之供述證據具有證據能力。
貳、實體部分：
一、訊據被告丙○○固不否認有於前開時、地，經警查獲附表所
    示之物一情，惟堅詞否認有何製造甲基安非他命之犯行，辯
    稱：伊因為老婆被抓，帶著小孩子到丁○○家裡住，直到第
    5天警察來搜索的時候，丁○○答應要幫伊帶小孩，由伊來
    承擔這一切，但是查獲的東西都是丁○○的，搜索票也是丁
    ○○的名字，東西也是在丁○○的房間內搜出云云，經查：
(一)、附表所示之物查扣過程，經證人即查獲當時之警員黃琪勇於
    本院審理時證稱：「（問；95年3月24日下午為什麼持搜索
    票搜索台中市○○○路682號？）有線報指出那邊出入複雜
    ，有毒品人口出入。」、「（問：線報的提供者有無具體說
    明那邊有無犯罪的情況？）晚上出入的時候很複雜，疑似進
    行毒品的交易。」、「（問：當時線報的提供者有無指出具
    體的對象？）沒有，只是有講到綽號，綽號為疑似阿林仔這
    種。」、「（問：當時你持搜索票搜索的時候，有無鎖定搜
    索的人員？）當時我們鎖定門口有停著一部車子，後來我去
    查車牌的車主是誰，之後我查出是丁○○，我們就於跟蹤丁
    ○○。」、「（問：搜索當時有誰在場？）我們進去之後除
    了賣檳榔的小姐之外，還有被告、丁○○在現場。」、「（
    問：說明當時搜索現場情形？）我們到裡面的時候，發現丁
    ○○、被告他們是分房一人睡一間，現場對他們搜索，丁○
    ○在睡覺，被告也是在睡覺，現場裡面我們開始搜索，我們
    先進去二樓他們的房間，我們分二頭一起去敲丁○○、被告
    的房間，後來我們在被告的衣服上有少許的安非他命，在丁
    ○○睡的房間裡有台小冰箱，查扣到半成品安非他命，那個
    時候被告睡在隔壁間，我們有帶被告到丁○○的房間，當時
    我們有問他們這些東西是誰的，被告說就是他的，丁○○說
    房子是他租的，但是被告在通緝中，所以被告是寄住在那邊
    。」、「（問：當時丁○○查扣的半成品的安非他命，是否
    有問他東西是誰的？）有，他說是被告的。」、「（問：被
    告是何時承認扣案的東西是他的？）查到之後，先問丁○○
    ，丁○○說是被告的，後來我們帶被告過來指認，被告就說
    是他的，他們二個在這段時間內並沒有交談。」、「（問：
    帶被告到丁○○房間指認之前，有無將被告、丁○○隔離？
    ）沒有，但是在現場我們有監控。」、「（問：讓被告、丁
    ○○對質之前，他們是否有機會交談？）沒有，因為查到東
    西之後我們就讓他們馬上對質，我沒有看到他們有交談，但
    是對質之後我們把他們銬在一起，我們再繼續搜索。」、「
    （問：被告、丁○○對質的時候，有無當你們的面交談？）
    沒有。」等語（本院卷第45至第47頁）。故依證人黃琪勇所
    述，被告於警員查獲時，未與丁○○交談前，即當場承認附
    表之物為其所有，且附表所示之物倘真為丁○○所有，被告
    大可於查獲現場立即向警員供出實情，以表清白免去牢獄之
    災，而得以照顧其年幼之子，又何必由其為丁○○頂罪後，
    再將己之幼兒託付丁○○照顧，此舉實有違常情。
(二)、被告於95年3月24日警詢中自承：「所查扣的東西都是我本
    人所有。」、「（問：所查扣之東西作何用途？如何製造？
    ）是我在加工製造安非他命毒品使用的器具。安非他命毒品
    （5包含袋重）共38. 5公克，是一名朋友綽號阿川（真實姓
    名、年籍不詳）拿給我，該安非他命為劣質品，他要我代為
    加工用，電子磅秤1個，磅安非他命重量使用，夾鏈袋（塑
    膠袋）4包，是準備將安非他命成品分裝，瓦斯爐1組，是要
    將固體安非他命燒烤溶解用，鍋子2個，是裝安非他命在瓦
    斯爐上燒煮用，過濾網2支、木碳粉1包，是要過濾安非他命
    雜質用，漏斗1個、容器1支，也是要過濾安非他命雜質用，
    藥劑2瓶，我沒有去用它，試紙1卷，是測試安非他命酸鹼度
    用，抽真空機1台，是真空毒品袋時使用，我還沒使用過，
    安非他命（半成品液體）0.76公斤，是我加工後安非他命液
    體，安非他命吸食器1組，是我在吸食安非他命使用。先前
    我在監獄中聽到獄友製造安非他命過程，我以記憶所及自己
    嘗試製造安非他命毒品，製造安非他命器具是綽號阿川的男
    子提供給我的。」、「（問：綽號阿川的男子，如何將東西
    拿給你？有何代價？如何聯絡？）因為我曾跟他提起我會安
    非他命加工製造，所以阿川於95年3月19日，將上述查扣器
    具及劣質安非他命等物，拿到臺中市○區○○○路682號住
    處交給我要我幫他加工製造，我不清楚他那些東西來源。阿
    川告訴我如果加工完成他會拿去轉賣換現金，但還沒完成我
    就被查獲了。他都主動打電話給我與我聯絡，我沒有他的聯
    絡電話，阿川大約24、25歲，瘦瘦矮矮的，頭髮理平頭。」
    、「（問：丁○○有無參與製造安非他命毒品？）丁○○沒
    有參與製造安非他命毒品，但他知道我在製造安非他命毒品
    。」等語（警卷第4至第5頁）；於同日檢察官內勤偵訊時供
    稱：「（問：（提示扣押物品清單）瓦斯、鍋子等物品是做
    何用途？）是把安非他命融化成液體，因為要去掉雜質，讓
    它變好一點。毒品是一名阿川的人拿給我，跟我說安非他命
    是不良品，要我加工變好一點，這個技術是我在監獄裡面聽
    前輩講的。」、「（問你說你只是加工讓原本的安非他命品
    質變好一點？」是。」、「（問：安非他命弄好之後是自己
    吸食還是拿給別人施用？）我有叫丁○○來聞聞看，丁○○
    是我的朋友，是檳榔攤老闆娘的男友。」、「（問：毒品是
    你製造的？）是阿川之前的老大將一些製造安非他命的器具
    拿給我，及一些不良的成品拿給我改良，看我能否改良好一
    點。我都還沒有賣過給別人施用。」「（問：丁○○有無施
    用毒品？）沒有。」、「（問：扣押物品都是你的？）是他
    拿給我運用，扣押物品我都不要了。」「（問：你所謂的不
    良品也是安非他命？）是。它的品質很差，我只是將它改良
    而已。」等語（偵查卷第19至第20頁）；於95年3月31日檢
    察官偵訊時，再度供稱：「（問：95年3月24日下午你在五
    權南路682號查到扣押物品目錄表所示之物是何人的？）是
    一位年紀比我小的，綽號『阿川』年籍不詳者在案發前四、
    五天用車子將上述器具帶到五權南路682號，阿川告訴我『
    該等物品是以前的老大所留下來的東西及不良成品，因為有
    異味，看我是否能夠把該異味除去，如果沒有辦法除去，丟
    掉也無妨，如果可以除去異味，他就可以拿去換現金。』，
    阿川聽說我懂一些製造安非他命的技巧，所以他要找我。阿
    川用塑膠籃子裝好之後提到五權南路682號，放在廚房及儲
    藏室，該682號是朋友借我住一個星期，該朋友叫『萬金』
    ，萬金剛開始不知道682號有放扣案物品。」、「（問：阿
    川將扣押物品拿給你之後，你有無對半成品施以加工？）有
    。在案發前三、四天，在682號加工，我把不良成品、安非
    他命半成品放在扣案的二個鍋子中的一個裡面，加點水，用
    扣案的瓦斯爐煮，煮了之後變成水，然後用木碳粉跟液狀半
    成品混合之後，經由漏斗流到下面的扣案目錄表所示的容器
    裡面，然後在把過濾後的液體到在塑膠容器裡面，然後放進
    冰箱，看是否能結晶成鹽巴一樣，但我沒有做成功，我依照
    上述程序將過濾過的液狀安非他命半成品冰了二、三天都未
    成功。我溶化成半成品的時花了不到一小時，約需半小時。
    警方在冰箱裡查到0.76公斤安非他命半成品，就是我溶解之
    後過濾完把它放進冰箱裡面冰，但一直都未成功，我已經溶
    解了0.76公斤的半成品。」、「（問：扣案安非他命五包，
    38.5公克，是何人所有，做何用途？）那是阿川帶來的，他
    要我將五包安非他命加工除去異味。我是從阿川帶來的五包
    安非他命裡面各倒一些進去溶器裡面溶解。因為我只是每包
    各倒一些進去溶解，所以查到時，該五包還有38.5公克。」
    、「（問：扣案電子磅秤一個是何人所有，做何用途？）阿
    川帶去的，阿川告訴我『如果有將異味除去，我就要用電子
    磅秤將成品分裝，阿川就可以拿去換現金』。」、「（問：
    扣案夾鏈袋四包，是何人所有，做何用途？）阿川所有，做
    好成品後就用夾鏈袋分裝，阿川說他會分裝，拿去換錢，分
    裝並非我的工作，因為阿川未告訴我每包要多重。」、「（
    問：扣案的瓦斯爐是何人所有，做何用途？）是萬金所有，
    我要用來溶解安非他命半成品用的。」、「（問：扣案的過
    濾網二支是何人所有，做何用途？）是阿川帶過來的，應是
    用來過濾安非他命半成品雜質用的，我未用到。」、「（問
    ：扣案木碳粉一包是何人所有，做何用途？）是阿川帶過來
    的，將木碳粉倒在溶解過的安非他命液體裡面可以過濾雜質
    。該包木碳粉我有用一次，用的量多少我不知道，約白鐵鍋
    子裡面半成品溶解後撒一層木碳粉薄薄的浮在半成品上面的
    量。）、「（問：扣案漏斗一個是何人所有，做何用途？）
    也是阿川所有，是將木碳粉跟安非他命半成品混合之後，我
    聽人說要用漏斗將該等物品漏到容器裡面才會成功，不能用
    整鍋倒在容器的方式，將上述混合的物品倒在容器裡，所以
    要用漏斗慢慢漏。」、「（問：扣案容器一個是何人所有，
    做何用途？）用漏斗將半成品及木碳粉的混合液過濾之後，
    液體就會漏到容器裡面，容器是阿川所有。」、「（問：扣
    案藥劑二瓶是何人所有，做何用途？）也是阿川帶過來的，
    我不知道該藥劑做何用途，我沒有用過。」、「（問：扣案
    的試紙一卷是何人所有，做何用途？）也是阿川帶來的，是
    木碳溶解在安非他命半成品液體裡面之後，用該試紙放在容
    器裡面，沾到容器裡面看，用來比較尚未加入木碳粉前的顏
    色是否與加入木碳粉後的溶液顏色是否相同。還未加入木碳
    粉前用試紙測試，試紙會呈淺藍色，加入碳粉後，我用試紙
    去測試，試紙所呈現的顏色也呈淺藍色。我用該試紙測試結
    果，不管有無加碳粉，試紙呈現顏色都相同，我前後用了二
    、三張試紙去測試。」、「（問：扣案的安非他命半成品液
    體0.76公斤是何人所有，做何用途？）就是我用半成品加水
    溶解之後加上木碳粉過濾之後所產生的半成品，阿川拿來時
    與扣案五包安非他命的成品一樣是結晶的固體，我就將該五
    包安非他命各倒一些加水溶解成0.76公斤，放在冰箱裡面冰
    看水分是否會蒸發掉，然後結晶成鹽一樣一粒粒，據說過程
    都對的話，冰了一、二天後，就可以知道是否成功。」、「
    （問：扣案的吸食器一組是何人所有，做何用途？）也是阿
    川所有，將安非他命原料加水溶解加上木碳粉用漏斗漏到容
    器裡面，容器裡面液體要放在冰箱前先用該吸食器去沾容器
    裡面的安非他命半成品，用打火機燒該吸食器，來聞看有無
    異味，我有用吸食器沾容器裡面半成品，用打火機加熱，結
    果味道跟尚未溶解前的安非他命的味道一樣。」、「（問：
    是否承認製造安非他命？）我承認我有用剛剛所講的程序，
    用扣案的物品來將安非他命溶解過濾產生0.76公斤的半成品
    ，但是沒有成功。」、「（問：幾公克的安非他命原料，加
    上幾公克的水，燃燒溶解之後可以產生0.76公斤的安非他命
    半成品？）我沒有用電子磅秤秤原料的重量，我是從五包扣
    案的安非他命裡面各倒一些原料下去用水煮，然後溶解出
    0.76 公斤的半成品。我是依據以前我被關時，前輩告訴我
    的方式來做，所以要用多少比例的安非他命原料及水才可以
    溶解出0.76公斤的半成品，我不知道。」等語（偵查卷第25
    至第27 頁）。核與證人丁○○於警詢中證稱：查扣之物品
    均為丙○○所有，該物品是丙○○製造甲基安非他命所使用
    的等語相符（警卷第8至第9頁）。是依上所述，被告於警詢
    及偵查中均承認扣案物品為「阿川」所交付予之，由其作為
    加工製造甲基安非他命所用，且被告就扣案物品之用途及甲
    基安非他命加工製造之流程亦均能清楚而精確地陳述，顯見
    其供述上開甲基安非他命加工製造過程應為被告個人親身經
    歷，非於短時間內經他人告知而得以陳述之內容，故被告於
    警詢及偵查中之自白，應屬真實可信。
(三)、扣案如附表所示之附表編號1之物，經送檢驗，刑事警察局
    將其分為編號A1-A5，A1經檢出「氯麻黃」（Chloroe
    phedrine）成分；A2-A4經檢出第二級毒品「甲基安非他命
    」 (Methamphetamine)成分；A5經檢出第二級毒品「甲基安
    非他命」（Metham phetamine）、「N，N-二甲基安非他命
    」（N，N-Dimet hylamphetamine）等成分；編號2之物，經
    編號為B1、B2，亦均檢出第二級毒品「甲基安非他命」（Me
    tham phetamine）、「N，N-二甲基安非他命」（N，N-Dime
    thyla mphetamine）等成分，有內政部警政署刑事警察局95
    年6月16日刑鑑字第0950049176號鑑定書在卷可參（偵查卷
    第13頁），其餘編號3至第14之物，依被告於警詢及偵查中
    所稱，均為「阿川」交付予之供加工製造甲基安非他命所用
    之器材。再者，依被告所述，其於加工製造後，即以附表編
    號14所示之吸食器施用容器內之半成品，以測試加工製造結
    果，而被告之尿液檢驗報告確呈甲基安非他命陽性反應，有
    中山醫學大學附設醫院檢驗科藥物檢測中心檢驗報告1紙在
    卷可參（偵查卷第36頁），益徵被告於警詢及偵查中供述其
    加工製造甲基安非他命之過程係屬真實可採。
(四)、綜上所述，本件事證明確，被告加工製造第二級毒品甲基安
    非他命犯行應足認定。
二、論罪科刑：
(一)、被告行為後，刑法業於94年1月7日修正，同年2月2日公布，
    於95年7月1日施行。按行為後法律有變更者，適用行為時之
    法律，但行為後之法律有利於行為人者，適用最有利於行為
    人之法律，修正後即現行刑法第2條第1項定有明文。又按比
    較新舊法，應就罪刑有關之共犯、未遂犯、想像競合犯、牽
    連犯、連續犯、結合犯，以及累犯加重、自首減輕暨其他法
    定加減原因（如身分加減）與加減例等一切情形，綜其全部
    罪刑之結果而為比較，此有最高法院95年5 月23日第八次刑
    庭會議決議第一、(四)則可資參照：
１、關於共同正犯之規定，修正後刑法第28條規定：「二人以上
    共同實行犯罪之行為者，皆為正犯。」，修正前同條規定：
    「二人以上共同實施犯罪之行為者，皆為正犯。」，不論依
    修正前後規定，被告均構成共同正犯，對被告而言，並無有
    利或不利之情形，自不生比較新舊法之問題，依刑法第2條
    第1項前段規定，應逕適用修正前刑法第28條。
２、關於法定刑罰金刑部分，修正後刑法第33條第5款規定「罰
    金：新臺幣一千元以上，以百元計算之」，與修正前刑法第
    33條第5款規定「罰金：一元以上」不同。比較新舊法結果
    ，以舊法較有利於被告，故依刑法第2條第1項前段規定，本
    案關於毒品危害防制條例第4條第2項法定刑罰金部分，自應
    適用行為時之法律即修正前刑法第33條第5款規定決定其罰
    金部分之法定刑。
３、關於易服勞役之標準，被告行為後，修正後刑法第42條第3
    、4、5項之規定為：「易服勞役以新臺幣1千元、2千元或3
    千元折算1日。但勞役期限不得逾依第51條第7款所定之金額
    ，其易服勞役之折算標準不同者，從勞役期限較長者定之。
    罰金總額折算逾1年之日數者，以罰金總額與1年之日數比例
    折算。依前項所定之期限，亦同。」另罰金罰鍰提高標準條
    例第2條則配合刑法修正而刪除，與修正前刑法第42條第2、
    3項關於罰金易服勞役之規定：「易服勞役以（銀元）1元以
    上3元以下折算1日。但勞役期限不得逾6個月。罰金總額折
    算逾6個月之日數者，以罰金總額與6個月之日數比例折算。
    」相較，本件以行為時之規定有利於被告，應依修正後刑法
    第2條第1項前段之規定，適用行為時之法律，即本件應依新
    修正刑法第2條第1項前段，適用行為時之修正前刑法第42條
    第2、3項及刪除前罰金罰鍰提高標準條例第2條有關於易服
    勞役之規定。
４、綜上所述，經本院綜合比較結果，修正後刑法之規定並非較
    有利於被告，參酌修正後刑法第2條第1項前段、但書規定之
    「從舊從輕」原則，本案應適用修正前前揭刑法規定為法條
    適用之依據。
三、按毒品危害防制條例第四條之製造毒品罪，其所稱製造者，
    除將不具毒品成分之原料加以化合而成毒品外，尚包括加工
    於原含有毒品物質之物，而製成新毒品之行為在內（最高法
    院94年度台上字第6837號判決意旨可資參照）。次按甲基安
    非他命之製造過程，於滷水階段已含有甲基安非他命，即屬
    化學反應之製成品，應認已製造既遂，至純化結晶步驟，僅
    係去其雜質並使之固化成結晶體，以提高純度方便施用，如
    謂須俟完成純化結晶步驟始為既遂，不但與甲基安非他命製
    造結果所呈現之化學反應不合，且不足以遏阻毒品之擴散，
    達到刑罰之一般預防功能，當非毒品危害條例之立法本旨（
    最高法院94年度台上字第6196號、93台上字2824號判決意旨
    可資參照）。又查甲基安非他命係屬毒品危害防制條例第2
    條第2項第2款所規定之第二級毒品，是核被告丙○○所為，
    係犯毒品危害防制條例第4條第2項之製造第二級毒品罪。被
    告與「阿川」間，就上開製造甲基安非他命之犯行，彼此有
    犯意聯絡及行為分擔，均應分別論以共同正犯。被告2人於
    製造第二級毒品甲基安非他命後，復進而持有，其等持有之
    低度行為應為製造之高度行為所吸收，均不另論罪。而被告
    於上開住處內加工製造甲基安非他命之流程，係為達製造甲
    基安非他命之目的所為之數舉動，且於同時同地或密切接近
    之時、地實施，侵害同一之法益，各行為之獨立性極為薄弱
    ，依一般社會觀念，在時間差距上，難以強行分開，在刑法
    評價上，以視為數個舉動之接續施行，合為包括之一行為予
    以評價，較為合理，自應論以接續犯。爰審酌被告正值壯年
    ，不思正途，為牟私利即率而與人共同加工製造第二級毒品
    甲基安非他命，其製造之數量，助長毒品之氾濫，危害國人
    之健康至鉅，且被告事後於本院審理中翻異前詞，矢口否認
    犯行，飾詞卸責，顯無悔意及素行不佳等一切情形，量處如
    主文所示之刑及併科罰金，並諭知罰金如易服勞役之折算標
    準。又扣案如附表編號1之A2至A5、編號2之甲基安非他命均
    為第二級毒品，爰均依毒品危害防制條例第18條第1項前段
    規定宣告沒收銷燬之，至於鑑驗耗用部分既已滅失，自無庸
    宣告沒收銷燬。又附表編號1之A1、編號3至14之材料及器具
    ，均為「阿川」所有，業經被告於警偵詢時供承在卷，係供
    被告共同製造甲基安非他命所用之物，已如前述，依共犯須
    就全體犯行負責之原則，均應依毒品危害防制條例第19條第
    1項規定宣告沒收。
據上論斷，依刑事訴訟法第299條第1項前段，毒品危害防制條例
第4條第2項、第18條第1項前段、第19條第1項、刑法第11條、第
2條第1項前段、修正前刑法第28條、第42條第3項，修正前罰金
罰鍰提高標準條例第2條，現行法規所定貨幣單位折算新臺幣條
例第2條，判決如主文。
本案經檢察官甲○○到庭執行職務。
中    華    民    國    95    年    12    月    19    日
                  刑事第四庭    審判長法  官  林宜民
                                      法  官  林學晴
                                      法  官  柯雅惠
上正本證明與原本無異。
如不服本判決，應於送達後十日內向本院提出上訴狀（須附繕
本），上訴於台灣高等法院台中分院。
                                書記官  郭佳雯
中    華    民    國    95    年    12    月    19    日
附表：
┌──┬────────┬──────────────┐
│編號│品          名  │  備                 註     │
├──┼────────┼──────────────┤
│    │甲基安非他命5（ │送驗，刑事警察局將其分為編號│
│1   │含袋重38.5公克）│A1-A5：                     │
│    │                │A1：經檢視為白色晶體。驗前毛│
│    │                │    重20.36公克（包裝塑膠袋 │
│    │                │    重4.65公克）。取出0.10公│
│    │                │    克鑑定用罄，餘15.61公克 │
│    │                │    。檢出「氯麻黃」（    │
│    │                │    Chloroephedrine）成分。 │
│    │                │A2-A4：經檢視均為白色晶體。 │
│    │                │    驗前總毛重13.75公克 ( 包│
│    │                │    裝塑膠袋總重約4.23公克）│
│    │                │    。共取0.32公克鑑定用罄，│
│    │                │    總餘9.20公克。均檢出二級│
│    │                │    毒品「甲基安非他命」(Met│
│    │                │    hamphetamine)成分。抽測 │
│    │                │    編號A2純度約95.8％。依據│
│    │                │    抽測純度值，推估編號A2至│
│    │                │    A4均含甲基安非他命驗前總│
│    │                │    純質淨重約9.12公克。    │
│    │                │A5：經檢視為少量即潮濕白色晶│
│    │                │    體粘著於袋內，難以分離秤│
│    │                │    重，酌量取樣鑑定。驗前毛│
│    │                │    重2.27公克。檢出二級毒品│
│    │                │    「甲基安非他命」（Metham│
│    │                │    phetamine）、「N，N-二甲│
│    │                │    基安非他命」（N，N-Dimet│
│    │                │    hylamphetamine）等成分。│
├──┼────────┼──────────────┤
│    │液態甲基安非他命│(一)經編號為B1、B2：經檢視均為│
│    │2瓶（半成品液體 │  無色液體。                │
│2   │0.76公斤）      │(二)1.共取17.00公克鑑定用罄， │
│    │                │    總餘741.69公克。        │
│    │                │  2.均檢出二級毒品「甲基安非│
│    │                │    他命」（Methamphetamine │
│    │                │    ）、「N，N-二甲基安非他 │
│    │                │    命」（N，N-Dimethylamphe│
│    │                │    tamine）等成分。        │
│    │                │  3.抽測編號B1：            │
│    │                │   （a）甲基安非他命純度約  │
│    │                │        2.05 ％。           │
│    │                │   （b）N，N-二甲基安非他命 │
│    │                │        純度約51.4％。      │
│    │                │(三)依據抽測純度值，推估編號B1│
│    │                │  、B2均含甲基安非他命之驗前│
│    │                │  總純質淨重約15.55公克，   │
│    │                │  N,N-甲基安非他命之驗前總純│
│    │                │  質淨重約389.96公克。      │
├──┼────────┼──────────────┤
│3   │電子磅秤1支     │阿川所有，供加工製造甲基安非│
│    │                │他命所用。                  │
├──┼────────┼──────────────┤
│4   │夾鏈袋4包       │同上。                      │
│    │                │                            │
├──┼────────┼──────────────┤
│5   │瓦斯爐1組       │同上。                      │
│    │                │                            │
├──┼────────┼──────────────┤
│6   │鍋子2個         │同上。                      │
│    │                │                            │
├──┼────────┼──────────────┤
│7   │過濾網2支       │同上。                      │
│    │                │                            │
├──┼────────┼──────────────┤
│8   │木碳粉1包       │同上。                      │
│    │                │                            │
├──┼────────┼──────────────┤
│9   │漏斗1個         │同上。                      │
│    │                │                            │
├──┼────────┼──────────────┤
│10  │容器1支         │同上。                      │
│    │                │                            │
├──┼────────┼──────────────┤
│11  │藥劑2瓶         │同上。                      │
│    │                │                            │
├──┼────────┼──────────────┤
│12  │試紙1卷         │同上。                      │
│    │                │                            │
├──┼────────┼──────────────┤
│13  │抽真空機1台     │同上。                      │
│    │                │                            │
├──┼────────┼──────────────┤
│14  │吸食器1組       │同上。                      │
│    │                │                            │
└──┴────────┴──────────────┘
附錄：
毒品危害防制條例第4 條第2 項：
製造、運輸、販賣第二級毒品者，處無期徒刑或7 年以上有期徒
刑，得併科新臺幣700 萬元以下罰金。


司法院資訊處製作；財團法人民間司法改革基金會備份。
